# 请问新租赁准则售后回租的衔接。

提问人：sdongco 时间：2021-04-13 15:35:44
根据准则讲解指南：
（六）售后租回交易的衔接规定对于首次执行日前已存在的售后租回交易，企业在首次执行日不重新评估资产转让是否满足《企业会计准则第 14号——收人》（ 2017 ）作为销售进行会计处理的规定。对于首次执行日前应当作为销售和融资租赁进行会计处理的售后租回交易，卖方（承租人）应当按照与首次执行日存在的其他融资租赁相同的方法对租回进行会计处理，并继续在租赁期内摊销相关递延收益或损失。対于首次执行日前应当作为销售和经营租赁进行会计处理的售后租回交易，卖方（承租人）应当按照与首次执行日存在的其他经营租赁相同的方法对租回进行会计处理，并根据首次执行日前计入资产负债表的相关递延收益或损失调整使用权资产。
准则讲解指南这里提到的两个类型都是“应当作为销售的”，想问下不作为销售的怎么处理？我们之前的售后回租，实质是设备抵押的借款，是纯粹的融资行为，之前没有做资产的处置，只是确认了金融负债（长期应付款），请问衔接日还需要按上述黑体字部分，确认使用权资产吗？新租赁准则中售后回租如果是资产转让不符合销售的，也只是确认金融负债（长期应付款）。假如上一段确认了使用权资产，感觉和这个冲突？谢谢

回答人：chenyiwei
参照IFRS 16的原文：
C16 An entity shall not reassess sale and leaseback transactions entered into before the date of initial application to determine whether the transfer of the underlying asset satisfies the requirements in IFRS 15 to be accounted for as a sale. C17 If a sale and leaseback transaction was accounted for as a sale and a finance lease applying IAS 17, the seller-lessee shall:
a. account for the leaseback in the same way as it accounts for any other finance lease that exists at the date of initial application; and b. continue to amortise any gain on sale over the lease term. C18 If a sale and leaseback transaction was accounted for as a sale and operating lease applying IAS 17, the seller-lessee shall:
a. account for the leaseback in the same way as it accounts for any other operating lease that exists at the date of initial application; and b. adjust the leaseback right-of-use asset for any deferred gains or losses that relate to off-market terms recognised in the statement of financial position immediately before the date of initial application.因此，这里的“首次执行日前应当作为销售和融资租赁进行会计处理的售后租回交易”是指售后回租在原准则下构成融资租赁，而不是根据新准则的规定判断售后租回交易中的资产转让是否构成销售。相应地，此前在原准则下将出售差额确认为递延收益的“售后回租构成融资租赁”的交易，在新准则下可以延续此前做法，只需将“融资租入固定资产”平移为”使用权资产“，”长期应付款“和”未确认融资费用“平移为”租赁负债”即可。
当然，如果在原准则下就将此类交易按照资产抵押借款进行了会计处理的，那在首次执行日就不需要作任何调整了。